【裁判字號】    97,台抗,425
【裁判日期】    970627
【裁判案由】    返還寄託物強制執行
【裁判全文】
最高法院民事裁定              九十七年度台抗字第四二五號
再 抗告 人  甲○○
代  理  人  蔡金保律師
上列再抗告人因與相對人乙○○間返還寄託物強制執行事件，對
於中華民國九十七年四月二十八日台灣高等法院台南分院裁定（
九十七年度重抗字第二號），提起再抗告，本院裁定如下：
    主  文
再抗告駁回。
再抗告程序費用由再抗告人負擔。
    理  由
本件再抗告人（即執行債權人）對於相對人（即執行債務人）向
台灣嘉義地方法院（下稱嘉義地院）聲請強制執行，嘉義地院裁
定駁回其強制執行之聲請，提起抗告。原法院以：再抗告人提出
台灣雲林地方法院九十六年度訴字第三八號、台灣高等法院台南
分院九十六年度重上字第五四號民事確定判決執行名義，及第三
人許老有（即上開執行名義原債權人）與再抗告人之公證讓與契
約書、許老有對第一商業銀行嘉義分行（下稱第一銀行）之通知
函，主張其係上開執行名義確定判決所示權利之受讓人，而以相
對人為執行債務人，向嘉義地院聲請強制執行命相對人應會同再
抗告人至第一銀行開啟編號Ｅ種第四八七、四八八、五八五號保
險箱，並將保險箱內如嘉義地院裁定附表所示之物品取出交還再
抗告人。惟查上開銀行保險箱內物品，業經法務部行政執行署嘉
義行政執行處（下稱嘉義行政執行處），因許老有滯納遺產稅、
贈與稅、證交稅等行政執行事件，於民國九十七年一月十七日上
午至第一銀行將上開保險箱開啟，將保險箱內物品全部查封在案
，有嘉義行政執行處九十七年一月三十日函附卷可稽。再抗告人
聲請強制執行所應交付之物品，既經嘉義行政執行處查封，再抗
告人之強制執行目的在法律上已無從完成，執行法院自屬無從執
行等詞，因而裁定維持嘉義地院所為駁回其強制執行聲請之裁定
，駁回其抗告，經核於法並無違背。再抗告人雖謂其自許老有受
讓保險箱內物品後，已取得該物品所有權，嘉義行政執處不得再
執行查封該物品云云。惟再抗告人請求強制執行交付之標的物，
既已經嘉義行政執行處因義務人許老有負有公法上金錢給付義務
而實施執行查封，且二件執行程序之目的各不相同，無法併存，
再抗告人本件強制執行之聲請已無從執行，執行法院因而裁定駁
回其聲請，原法院並予以維持，均無違誤。至再抗告人主張其就
上開查封之保險箱內物品於實體法上有排除嘉義行政執行處執行
程序之權利，應依行政執行法施行細則第十八條、強制執行法第
十五條規定向管轄法院提起第三人異議之訴，以資解決。再抗告
論旨，指摘原裁定不當，聲明廢棄，非有理由。
據上論結，本件再抗告為無理由。依強制執行法第三十條之一，
民事訴訟法第四百九十五條之一第二項、第四百八十一條、第四
百四十九條第一項、第九十五條、第七十八條，裁定如主文。
中    華    民    國  九十七  年    六    月  二十七  日
                      最高法院民事第二庭
                          審判長法官  吳  正  一
                                法官  劉  福  聲
                                法官  阮  富  枝
                                法官  鄭  傑  夫
                                法官  蘇  清  恭
      本件正本證明與原本無異
                                      書  記  官
中    華    民    國  九十七  年    七    月   十一   日
                                                 H

司法院資訊處製作；財團法人民間司法改革基金會備份。
